臺灣臺北地方法院交通事件裁定　　　　94年度交聲字第1024號
原處分機關　臺北市交通事件裁決所
異　議　人
即受處分人　甲○○
上列受處分人因違反道路交通管理處罰條例案件，對於台北市交
通事件裁決所中華民國94年9月19日所為之處分（原處分：北市
裁一字第裁22-ACU773643號），聲明異議，本院裁定如下：
    主  文
異議駁回。
    理  由
一、按汽車倒車時，應顯示倒車燈光或手勢後，謹慎緩慢後倒，
    並應注意其他車輛及行人；汽車駕駛人倒車時不注意其他車
    輛或行人者，處新台幣（下同）600元以上1200元以下罰鍰
    ，道路交通安全規則第110第2款、道路交通管理處罰條例第
    50條第2款分別定有明文。
二、本件受處分人即異議人甲○○於民國94年6月14日上午11時
    40分許，駕駛車號3453-EA號自小客車，在臺北市○○○路
    、濟南路口西南角第27號停車格南向北倒車時，適與沿濟南
    路西向東第2車道直行之8A-666號營小客車發生碰撞而肇事
    ，嗣經警以受處分人有違反前揭道路交通管理處罰條例第50
    條第2款規定之行為掣單舉發，經原處分機關裁處受處分人
    800元。
三、異議人經合法傳喚無正當理由不到庭，惟據其異議意旨略以
    ：異議人固不否認有於前述時、地駕駛前揭車號汽車而倒車
    發生碰撞之情形，惟矢口否認有任何違反道路交通管理處罰
    條例之違規行為，辯稱：伊當時倒車時，已遵守規定顯示倒
    車燈及手勢後倒車，原舉發單位僅憑另一當事人片面之詞，
    實難令人信服云云。惟查：證人陳金龍於本院審理中證稱：
    「當時我行駛在濟南路外側車道，受處分人的車子突然倒車
    出來，正好擦撞到我的右後車門，當時我的時速約15至20公
    里，我沒有看到受處分人的車子出來，後來受處分人的車子
    碰撞到我的車子後我就趕快停車」、「我的車速約在15至20
    公里，因為那時要準備要停紅燈」等語（94年10月31日訊問
    筆錄），參諸受處分人車損係左後方保險桿，證人車損則為
    右後車門，此業據異議人、證人分別於交通事故談話紀錄表
    供述在卷，若受處分人倒車時確有注意後方車輛或行人之動
    態，豈可能未發現證人駕駛營小客車而未煞車避免撞及，台
    北市政府警察局交通警察大隊事故肇事原因初步分析研判表
    亦同此認定，是異議人上開所辯，尚不足採，其確有倒車時
    未注意其他車輛之違規行為。此外，復有台北市政府警察局
    中正一分局交通分隊道路交通事故調查表附卷可佐，本件事
    證明確，受處分人之違規行為堪以認定。
四、綜上所述，受處分人駕駛汽車確實有違反道路交通安全規則
    第110條第第2款之規定，從而原處分機關依道路交通管理處
    罰條例第50條第2款及違反道路交通管理事件統一裁罰基準
    表規定，裁處受處分人罰鍰800元，核無違誤，本件受處分
    人之異議為無理由，自應將其異議駁回。
據上論斷，應依道路交通案件處理辦法第19條，裁定如主文。
中　　華　　民　　國　　94　　年　　11　　月　　2 　　日
　　　　　　　　　　　　　　　交通法庭法　官　胡宏文
以上正本證明與原本無異
如不服本裁定應於送達後5日內向本院提出抗告狀
            　　　　　　　　　　　　　書記官　劉穗筠
中　　華　　民　　國　　94　　年　　11　　月　　2 　　日
